【裁判字號】    99,訴,1282
【裁判日期】    990818
【裁判案由】    毒品危害防制條例
【裁判全文】
臺灣臺中地方法院刑事判決              99年度訴字第1282號
公  訴  人  臺灣臺中地方法院檢察署檢察官
被      告  辛○○
指定辯護人  許宏達律師
被      告  乙○○
選任辯護人  郭隆偉律師
被      告  己○○
指定辯護人  江來盛律師
上列被告因毒品危害防制條例案件，經檢察官提起公訴（98年度
偵字第20323、29208號、99年度偵字第6363號），本院判決如下
：
    主    文
辛○○犯如附表編號1至編號6所示之罪，各處以如附表編號1至
編號6所示之刑；應執行有期徒刑拾捌年。扣案之第一級毒品海
洛因壹包（淨重18﹒22公克，包裝重1公克，純度74﹒44％）沒
收銷燬之；扣案之行動電話手機壹支（含0000000000號SIM卡）
沒收；未扣案之販賣第一級毒品所得新臺幣壹仟元、販賣第二級
毒品所得新臺幣肆仟元均沒收，如全部或一部不能沒收時，以其
財產抵償之。
乙○○共同販賣第一級毒品未遂，處有期徒刑拾伍年貳月，扣案
之第一級毒品海洛因壹包（淨重18﹒22公克，包裝重1公克，純
度74﹒44％）沒收銷燬之，扣案之行動電話手機壹支（含000000
0000號SIM卡）沒收。
己○○幫助販賣第一級毒品未遂，處有期徒刑參年拾月。
    犯罪事實
一、辛○○曾因肅清煙毒條例、槍砲彈藥刀械管制條例案件，經
    台灣高等法院台中分院84年度上訴字第25號、85年度上重更
    一字第12號、86年度上訴字第314號分別判處有期徒刑三年
    二月、八月、十五年、十五年，定其應執行之刑為有期徒刑
    二十年，於民國93年10月22日假釋，現仍假釋中（假釋期滿
    日期為103年6月1日）。己○○亦曾因毒品危害防制條例案
    件，經本院96年度訴緝字第191號判處有期徒刑十月、四月
    ；又因搶奪案件，經台灣高等法院台中分院94年度上訴字第
    1971號判處有期徒刑二年八月，前二罪後經減刑為有期徒刑
    五月、二月，與後一罪另定應執行之刑為有期徒刑三年，於
    96年11月22日假釋，後假釋經撤銷，應執行殘刑五月十五日
    （現執行中），均不知悔改。
二、辛○○、乙○○均明知海洛因為毒品危害防制條例第2條第2
    項第1款所規定之第一級毒品，竟基於販賣第一級毒品海洛
    因以營利之犯意聯絡，由辛○○負責尋找買主，乙○○負責
    提供第一級毒品海洛因交予辛○○販賣之方式，為共同販賣
    第一級毒品海洛因之行為分擔。適台中市警察局第二分局警
    員廖述寅因秘密證人A1檢舉得知上情，施以誘捕偵查，於98
    年8月8日下午5時40分許、6時12分許，由檢舉人及喬裝買家
    配合偵辦之民眾丁○○以其所持用之0000000000號行動電話
    ，與辛○○使用之0000000000號行動電話聯繫購買第一級毒
    品海洛因事宜，辛○○在交易第一級毒品海洛因過程中，未
    經任何勸說，即同意出售第一級毒品海洛因半兩，價格新台
    幣（下同）12萬元，並約定於同日晚上9時許，在台中市○○路與崇德路口見面。辛○○接洽完成，即告知乙○○上開
    交易訊息，乙○○雖應允提供出售，惟擔心將重達半兩之第
    一級毒品海洛因交予辛○○，恐遭辛○○設計侵吞，乃與辛○○達成共識，由辛○○之不知情女友壬○○（另由檢察官
    為不起訴處分）搭乘乙○○所駕駛車牌號碼6R-3753號自小
    客車前往交易地點，另辛○○因無車可用，則委請己○○駕
    駛車牌號碼B7-8070號自小客車搭載其前往交易，而己○○
    明知辛○○委請其開車，係欲前往交易第一級毒品海洛因，
    仍基於幫助之犯意，於同日晚上8時45分許，駕駛B7-8070號
    自小客車前往台中市○○路東成釣蝦場前，搭載辛○○前往
    台中市○○路旁等候，嗣丁○○、廖述寅及檢舉人共乘友人
    駕駛之自小客車依約抵達台中市○○路與崇德路口，辛○○
    另委請其女友壬○○通知丁○○右轉健行路直行，由辛○○
    在健行路旁招呼廖述寅及檢舉人下車，改搭己○○所駕駛之
    B7-8070號自小客車，並要求原搭載廖述寅及檢舉人之自小
    客車不要跟車，即指示己○○駕駛B7-8070號自小客車在台
    中市區繞行。行進間辛○○要求查看交易現金，廖述寅告知
    身上僅有10萬元，餘2萬元在原車上，己○○遂表示願載回
    原車處拿取，但廖述寅堅持須看到第一級毒品海洛因始交付
    金錢，辛○○遂於同日晚上10時10分許，指示己○○將該自
    小客車停靠台中市○○路與錦華街口旁，下車走向停在後方
    由乙○○駕駛之6R-3753號自小客車（白色TOYOTA），向乙○○取得第一級毒品海洛因1包，返回己○○車上欲向廖述
    寅收錢時，廖述寅即表明身分，當場與其他埋伏警員逮捕辛○○、己○○，並扣得該包第一級毒品海洛因（淨重18﹒22
    公克，包裝重1公克，純度74﹒44％），而未得逞，乙○○
    則趁隙駕車搭載壬○○逃離現場。
三、辛○○明知海洛因及甲基安非他命，分別係毒品危害防制條
    例第2條第2項第1款、第2款所規定之第一級毒品及第二級毒
    品，竟分別基於販賣第一級毒品海洛因及第二級毒品甲基安
    非他命以營利之犯意，以其所持用之0000000000號行動電話
    ，與甲○○所持用之0000000000號行動電話、丙○○所持用
    之0000000000號行動電話、庚○○所持用之0000000000號行
    動電話聯絡後，於下列時間、地點，販賣第一級毒品海洛因
    予甲○○及販賣第二級毒品甲基安非他命予丙○○、庚○○
    ：
（一）辛○○於98年5月10日下午6時30分許至7時9分許，以其所
      持用之0000000000號行動電話與甲○○所持用之00000000
      00號行動電話聯絡，約定交易細節後，在台中市○○○路
      與環中路口之加油站，以1000元之價格，販賣第一級毒品
      海洛因予甲○○，由甲○○交付現金1000元，向辛○○取
      得第一級毒品海洛因1小包，當場完成交易。
（二）辛○○於98年3月10日下午6時8分許至6時34分許，以其所
      持用之0000000000號行動電話與丙○○所持用之00000000
      00號行動電話聯絡，約定交易細節後，在台中縣太平市一
      江橋附近，以1000元之價格，販賣第二級毒品甲基安非他
      命予丙○○，由丙○○交付現金1000元，向辛○○取得第
      二級毒品甲基安非他命1小包，當場完成交易。
（三）辛○○於98年3月16日上午11時58分許至12時56分許，以
      其所持用之0000000000號行動電話與丙○○所持用之0000
      000000號行動電話聯絡，約定交易細節後，在台中縣太平
      市一江橋附近，以1000元之價格，販賣第二級毒品甲基安
      非他命予丙○○，由丙○○交付現金1000元，向辛○○取
      得第二級毒品甲基安非他命1小包，當場完成交易。
（四）辛○○於98年5月16日下午3時15分許，以其所持用之0000
      000000號行動電話與庚○○所持用之0000000000號行動電
      話聯絡，約定交易細節後，在台中市○○路與旱溪西路口
      附近，以1000元之價格，販賣第二級毒品甲基安非他命予
      庚○○，由庚○○交付現金1000元，向王錫瑤取得第二級
      毒品甲基安非他命1小包，當場完成交易。
（五）辛○○於98年6月間某日凌晨，以其所持用之0000000000
      號行動電話與庚○○所持用之0000000000號行動電話聯絡
      ，約定交易細節後，在台中市○○路○段與北屯路口附近
      之某汽車旅館內，以1000元之價格，販賣第二級毒品甲基
      安非他命予庚○○，由王錫瑤先將價值1000元之第二級毒
      品甲基安非他命1小包交予庚○○，庚○○於一星期內給
      付交易價款1000元予辛○○。
四、案經台中市警察局第二分局報請台灣台中地方法院檢察署檢
    察官偵查起訴。
    理    由
一、按被告以外之人於偵查中向檢察官所為之陳述，除顯有不可
    信之情況者外，得為證據，刑事訴訟法第159條之1第2項定
    有明文。本件證人辛○○、己○○、壬○○、廖述寅、甲○○、丙○○、庚○○於偵查中之具結證述，查無檢察官就各
    該偵查訊問之實施，有何違反相關規定之瑕疵，亦無證據足
    資證明各該證人於偵查中所述，有何遭受強暴、脅迫、詐欺
    、利誘等外力干擾之情形，或影響其等心理狀況致妨礙自由
    陳述等顯不可信之情況，本院認均得作為證據使用。
二、訊據被告辛○○、己○○分別對於上揭事實二所示販賣第一
    級毒品未遂及幫助販賣第一級毒品未遂犯行坦承不諱，另被
    告乙○○則否認有上揭事實二所示販賣第一級毒品未遂犯行
    ，辯稱伊於98年8月8日下午6、7時許，在台中市○○街上，
    將登記為伊所有由伊使用之6R-3753號自小客車交予「國明
    」，「國明」說欲購買該自小客車的朋友要看車，伊在該處
    等候「國明」將車遷回，「國明」於當天晚上11、12時許將
    該自小客車牽回，表示朋友會考慮，過2、3天伊打電話給「
    國明」，電話就不通，伊即將「國明」的聯絡電話丟掉，伊
    未於當日下午駕駛6R-3753號自小客車載送壬○○至台中市
    ○○路、錦華街口，也沒有將1包海洛因交予辛○○云云。
    經查：
（一）本件係台中市警察局第二分局偵查佐廖述寅接獲秘密證人
      A1檢舉被告辛○○販賣第一級毒品海洛因，根據檢舉內容
      查證，請喬裝買家之民眾丁○○及檢舉人與被告辛○○聯
      繫，被告辛○○同意以12萬元之價格，出售第一級毒品海
      洛因半錢，並約定於98年8月8日晚上9時許，在台中市○○路與崇德路口見面。嗣丁○○、廖述寅及檢舉人共乘友
      人駕駛之自小客車依約抵達台中市○○路與崇德路口，被
      告辛○○另委請其女友壬○○通知丁○○右轉健行路直行
      ，由被告錢健成在健行路旁招呼廖述寅及檢舉人下車，改
      搭被告己○○所駕駛之B7-8070號自小客車，並要求原搭
      載廖述寅及檢舉人之自小客車不要跟車，即指示己○○駕
      駛B7-8070號自小客車在台中市區繞行。行進間被告辛○○要求查看交易現金，廖述寅表示身上僅有10萬元，餘2
      萬元在原車上，被告己○○曾表示願載回原車處拿取，但
      廖述寅堅持須看到第一級毒品海洛因始交付金錢，被告辛○○遂於同日晚上10時10分許，指示被告己○○將該自小
      客車停靠台中市○○路與錦華街口旁，下車走向停在後方
      之6R-3753號自小客車，取得第一級毒品海洛因1包，返回
      被告己○○車上欲向廖述寅收錢時，廖述寅即表明身分，
      當場與其他埋伏警員逮捕被告辛○○、己○○，並扣第一
      級毒品海洛因1包等情，業據證人廖述寅於偵查（見台灣
      台中地方法院檢察署98年度偵字第29208號偵查卷第18、1
      9頁）及本院審理時證述綦詳，核與證人丁○○在本院審
      理時證述係廖述寅要伊至分局，說有人檢舉販賣毒品，因
      不了解術語，且檢舉人要調的量沒有那麼大，所以叫伊負
      責聯繫，伊問被告辛○○有無1件可以買，1件指1兩，並
      要求不要摻雜糖粉，被告辛○○說先拿小件的，是指1錢
      的意思，1錢要價2萬4000元，拿5錢為12萬元，後來約在
      台中市○○路與健行路口，至健行路口檢舉人下車與對方
      談，後來叫廖述寅上車，伊當時沒有下車，廖述寅有打電
      話要求伊不要跟車，但伊還是跟到錦華街查獲地點，伊車
      停在比較後面，中間還停有一輛白色車子，白色車子的車
      號係伊打電話告訴埋伏警員陳重銘，伊看見廖述寅乘坐那
      輛車有人從副駕駛座下車至白色車子旁邊，白色車子將車
      窗搖下，下車之人趴在窗邊一下即回到原車那邊，不久就
      有人從廖述寅乘坐的那輛車跑出來，白色車子見狀即趕快
      駛離，伊確實有看到白色車子的車號，當時伊乘坐由朋友
      駕駛的車等語相符，並有第一級毒品海洛因1包（淨重18
      ﹒22公克，包裝重1公克，純度74﹒44％）、行動電話手
      機1支（含0000000000號SIM卡，由壬○○於98年11月29日
      提出）扣案，及台中市警察局扣押物品目錄表（見台中市
      警察局第二分局刑案偵查卷宗一第30、71頁）、證人丁○○所持用0000000000號行動電話與被告辛○○所持用0000
      000000號行動電話通聯錄音光碟暨內容摘要（見同上警卷
      一第5、6頁）、法務部調查局濫用藥物實驗室98年10月22
      日調科壹字第09823028540號鑑定書（見同上檢察署98年
      度偵字第20323號偵查卷一第37頁）附卷可稽。
（二）證人辛○○於偵查中證稱伊係幫被告乙○○販賣毒品，從
      6R-3753號自小客車內拿1包毒品，該車為乙○○所駕駛。
      伊朋友阿侑一直跟伊要求免費送海洛因毒品，伊沒給阿侑
      ，後來阿侑說他朋友要買，叫伊調給他朋友，伊就跟伊藥
      頭郭保力聯絡，郭保力有另一個名字叫乙○○，伊以電話
      向乙○○說阿侑的朋友要買，問要不要給他，乙○○說好
      ，但要有現金，後來約在台中市○○路與健行路口見面，
      伊於下午5點許與乙○○聯繫，約定交易時間為晚上9點多
      ，在台中市○○路與錦華街口，這個地點是真正交易地點
      。伊叫壬○○打伊手機上最後一通電話，通知對方在接近
      時右轉就看到伊打招呼。對方將錢拿在手上說這裡有10萬
      元，要看到東西才要交給伊，伊就到後面乙○○的車子拿
      19公克海洛因，走回來對方表明係警察，伊就被逮捕。壬○○是伊朋友，伊要乙○○載壬○○過來，因為伊向乙○○拿毒品，還沒有錢給乙○○，壬○○就押在乙○○那邊
      當作擔保，免得伊黑吃黑等語（見同上檢察署98年度偵字
      第20323號偵查卷一第7、21頁、卷二第18、19頁）；證人
      壬○○於偵查中亦證稱辛○○說乙○○會載伊到錦華街與
      雙十路口，乙○○於晚上9點半至伊家外面載伊，上車時
      乙○○向伊說要過去雙十路、錦華街口與辛○○會合，要
      拿毒品給辛○○，伊必須上車當人保。至雙十路、錦華街
      口，辛○○過來與乙○○講話，乙○○拿1袋內容物為白
      色的東西給辛○○，辛○○拿到那包東西往回走，突然喊
      開車，乙○○就將車開走。伊不認識乙○○，辛○○說等
      一下有一個朋友阿偉會過來載伊，叫伊到巷口等，乙○○
      來伊家外面載伊時講說是辛○○的朋友等語（見同上檢察
      署98年度偵字第20232號卷一第134、135頁、98年度偵字
      第6363號偵查卷第10至12頁）；證人己○○於偵查中另證
      稱當天伊沒有看到乙○○本人，只有看到乙○○的車，伊
      依辛○○指示將車停在路邊，乙○○已在那邊等候，乙○○的車是白色TOYOTO，伊即停在乙○○車前約15公尺處，
      辛○○下車一下子就上來，手上多一包東西，在伊後座的
      警察就表明身分。當天辛○○要伊開車載他，辛○○上車
      後說要交易毒品，沒有說地點要伊開車。伊與辛○○一起
      被帶到地檢署複訊時，辛○○向伊說因乙○○怕辛○○一
      次拿不出12萬元，所以要辛○○的女朋友在乙○○車上作
      擔保等語（見同上檢察署98年度偵字第20232號偵查卷二
      第8至10頁），均明確指陳係被告乙○○於98年8月8日晚
      上10時10分許，駕駛6R-3753號自小客車搭載證人壬○○
      ，至台中市○○路與錦華街口旁，將扣案之第一級毒品海
      洛因1包交予被告辛○○，準備與喬裝買家之警員廖述寅
      交易。
（三）證人辛○○、壬○○、己○○在本院審理時雖均翻異前供
      ，證人辛○○改稱伊並非向被告乙○○拿毒品海洛因，是
      向綽號阿偉的男子拿海洛因，他有另一個綽號叫國明，當
      天伊叫阿偉去載壬○○，到達台中市○○路、錦華街口旁
      ，伊下車走到白色小客車那邊，阿偉沒有帶毒品來，當場
      打電話叫朋友騎機車送毒品過來拿給伊。伊被查獲後送到
      警察局時，伊告訴己○○，如果交保以後查出要說是乙○○載壬○○至現場，因伊去年向乙○○借錢沒還，乙○○
      找人打伊，伊要陷害乙○○，並叫己○○交保回去告訴壬○○云云；證人壬○○改稱當天伊有搭乘6R-3753號自小
      客車，該車駕駛人叫阿偉，約30餘歲，瘦瘦的，理平頭，
      是辛○○要伊至租屋處巷口搭車，說有一個叫阿偉的人會
      來載伊，阿偉是否庭上的人伊不確定，在警察局警察有拿
      口卡片讓伊指認，己○○交保後跟伊說伊搭阿偉的車，是
      要當人質，伊沒有至看守所與辛○○會面云云；證人己○○改稱伊將車停在雙十路、錦華街口，辛○○下車過幾分
      鐘回來伊車這邊，將頭伸進車內，要買方拿錢出來，警察
      即表明身分，辛○○就跑了。當天下雨伊未看見辛○○向
      何人拿何東西，也未看見對方是騎機車或開車，辛○○在
      地檢署拘留所等候開庭時，告訴伊說是向阿偉拿毒品，但
      要伊出庭時講說是向乙○○拿的云云。惟證人辛○○於警
      詢時並未供出駕駛6R-3753號自小客車，至台中市○○路
      、錦華街口交付第一級毒品海洛因之人為被告乙○○；而
      證人乙○○於檢察官初訊時復未提及當天駕駛該自小客車
      交付第一級毒品海洛因之人為被告乙○○；另證人壬○○
      在本院審理時亦僅陳稱己○○交保後跟伊說伊搭阿偉的車
      ，是要當人質，甚至不能肯定阿偉不是被告乙○○，可見
      證人辛○○在本院審理時供稱係因伊去年向乙○○借錢沒
      還，乙○○找人打伊，伊要陷害乙○○，並叫己○○交保
      回去告訴壬○○云云，及證人乙○○在本院審理時供稱辛○○在地檢署拘留所等候開審時，告訴伊說是向阿偉拿毒
      品，但要伊出庭時講說是向乙○○拿的云云，悖於常情，
      亦乏立論基礎。況被告乙○○原名郭保力（見卷附台灣高
      等法院被合前案紀錄表），且自小客車價值較高，易淪為
      犯案工具，一般人無不謹慎保管，被告乙○○自承6R-375
      3號自小客車為其所有由其使用，竟因「國明」告知欲購
      買該自小客車之朋友要看車，在未知「國明」之真實姓名
      、住所及確保聯絡方式之情況下，即將該自小客車交予「
      國明」，顯然違背一般經驗法則。本院比較證人辛○○、
      壬○○、己○○前後供述，並對照證人廖述寅、丁○○之
      證述，認為證人辛○○、壬○○、己○○於偵查中所供為
      可採。至於證人即台中市繼光里里長吳禎耀於偵查中證稱
      被告乙○○於98年8月8日下午4、5點有開車過來伊服務處
      ，當時因颱風天伊很忙，有災情要回報，乙○○來很久，
      那天風雨很大，伊請乙○○騎機車到繼光街那邊看有沒有
      淹水、積水，伊知道乙○○出去3、4次，伊忙到凌晨2點
      多，乙○○幫伊收一收後就離開等語，與被告乙○○於偵
      查中所供伊當天下午4、5點到吳禎耀處，6、7點或7、8點
      車被開走，伊與吳禎耀及商家在那裡喝酒，喝到11、12點
      ，中間沒有出去過，伊也沒有幫忙風災云云不符，且證人
      吳禎耀既非整晚親見被告乙○○在其服務處，所為證述自
      難據為被告乙○○有利之認定。
（四）觀諸卷附檢舉人及證人丁○○以所持用0000000000號行動
      電話與被告辛○○所持用0000000000號行動電話之通聯對
      話內容顯示，被告辛○○於檢舉人問及「我有南部朋友上
      來，他們在南部處理不到，上來我們這邊要處理，我想說
      要問你，你那邊有嗎？你有沒有辦法？」時，即回稱「有
      啊，你們是要多少？」，另於證人丁○○問及「不然我們
      晚上8點先拿錢給你看，你東西夠到的話，再拿給我們，
      這樣啊，你懂我們的意思嗎？」、「不是啦，我要的樣品
      也是我的那些量的樣品啊。」、「不是啦。」、「對啦，
      我知道啦，如果你怕成交的量太大，也可以先拿一半啊。
      」，亦依序回稱「知道啦，我是說你先拿訂金給我，我再
      拿那個給你看啊。」、「沒，都是一樣的，這一點你放心
      ，只要是對我的，東西都是一樣的，你放心。」、「我沒
      有在向人騙錢的啦。」、「一半也可以啊，我的意思是說
      你們先拿一些去看看，我也不會動，你們再看要多少，你
      懂嗎？應該是這樣啊，不是嗎。」，可知被告辛○○係在
      未經任何勸說之情況下，即同意出售第一級毒品海洛因，
      並與之討論是否先交付訂金、樣品及交易數量、純度，其
      本具有販賣第一級毒品海洛因之犯意，非因偵辦警員之造
      意，始萌生犯意，而係偵辦警員運用誘捕偵查技巧，使其
      暴露犯罪事證而加以逮捕偵辦，此並未違反憲法對於基本
      人權之保障，且於公共利益之維護亦有其必要性，依此所
      得之證據，自得採為論罪科刑之依據。
（五）綜上所述，顯可認定本案係被告辛○○先與檢舉人及喬裝
      買家之丁○○敲定交易第一級毒品海洛因細節，再通知被
      告乙○○攜帶扣案之第一級毒品海洛因1包，至台中市○○路與錦華街口交易，且委由知情之被告己○○駕駛自小
      客車搭載被告辛○○前往交易地點，被告辛○○、乙○○
      就本件交易互有犯意聯絡及行為分擔，被告己○○則係施
      以助力，被告乙○○所辯無非飾卸之詞，不足採信。本件
      事證明確，被告辛○○、乙○○上揭事實二所示販賣第一
      級毒品未遂犯行，被告己○○上揭事實二所示幫助販賣第
      一級毒品未遂犯行，均堪認定。
三、被告辛○○雖否認有上揭事實三所示販賣第一、二級毒品犯
    行，辯稱伊不認識甲○○，沒有販賣海洛因予甲○○，伊係
    與丙○○合資購買甲基安非他命，在車上共同施用，而庚○○部分，伊係販賣項鍊給庚○○，沒有販賣甲基安非他命給
    庚○○云云。惟查被告辛○○確有於上揭事實三之（一）所
    示時間、地點，以1000元之價格，販賣第一級毒品海洛因1
    小包予甲○○，亦有於上揭事實三之（二）（三）所示之時
    間、地點，及於上揭事實三之（四）（五）所示之時間、地
    點，各以1000元之價格，販賣第二級毒品甲基安非他命1小
    包予丙○○、庚○○，均完成交易等情，業據證人甲○○、
    丙○○、庚○○於偵查中（分別見同上檢察署98年度偵字第
    20323號卷第53至56頁、78至81頁、99年度偵字第6363號第1
    6、17頁）及本院審理時證述無訛，各該證人所供前後一致
    ，並有被告辛○○所持用之0000000000號，與證人甲○○所
    持用之0000000000號行動電話、證人丙○○所持用之000000
    0000號行動電話、證人庚○○所持用之0000000000號行動電
    話通聯紀錄在卷足憑（見同上警卷一第45頁背面、第37頁、
    同上檢察署98年度偵字第20323號偵查卷第39頁）。被告辛○○指稱與證人甲○○不相識，竟於99年5月10日下午6時30
    分許至7時9分許，以其行動電話與甲○○互為聯絡達8通，
    有違常理。佐以被告辛○○於上揭事實三之（一）至（四）
    所示時間與證人甲○○、丙○○、庚○○聯絡時，其行動電
    話所在基地台曾出現在台中市西屯區○○○路○段1260號1樓
    、台中縣太平市○○○○街8號、台中市○○區○○路1段36
    7之20號、台中市○區○○○路98號，近接證人甲○○、丙○○、庚○○所指交易地點，及證人甲○○曾因施用第一級
    毒品，經本院裁定送觀察、勒戒；證人丙○○曾因施用第二
    級毒品，經本院裁定送觀察、勒戒；證人庚○○曾因施用第
    二級毒品，經本院判處有期徒刑三月（見卷台灣高等法院被
    告前案紀錄表），均染有施用毒品惡習等情，益徵證人甲○○、丙○○、庚○○所供均堪憑信，被告辛○○所辯顯係飾
    卸之詞，不足採信，本件事證亦明，被告辛○○此部分販賣
    第一、二級毒品犯行堪予認定。又證人庚○○於第一次偵訊
    時固供稱曾向被告辛○○購買3000元之第二級毒品甲基安非
    他命等語（見同上檢察署98年度偵字第20323號卷一第59頁
    ），但於第二次偵訊時已改稱向被告辛○○購買二次，每次
    皆購買1000元等語，另在本院審理時復堅稱伊確定每次購買
    1000元，在檢察官那邊也是這樣講等語，該證人既已指證被
    告辛○○販賣第二級毒品甲基安非他命，就出售價格自無迴
    護之必要，本件並無證據足資證明被告辛○○曾販賣3000元
    第二級毒品甲基安非他命予證人庚○○，檢察官認被告辛○○於98年5月16日販賣3000元第二級毒品甲基安非他命予證
    人庚○○，其中逾1000元部分顯有未合，附此說明。
四、核被告辛○○所為，上揭事實二所示部分，係犯毒品危害防
    制條例第4條第1項、第6項之販賣第一級毒品未遂罪；上揭
    事實三之（一）所示部分，係犯同條例第4條第1項之販賣第
    一級毒品罪；上揭事實三之（二）（三）（四）（五）所示
    部分，均犯同條例第4條第2項之販賣第二級毒品罪。被告乙○○所為上揭事實二部分，係犯同條例第4條第1項、第6項
    之販賣第一級毒品未遂罪。被告己○○所為上揭事實二部分
    ，係犯同條例第4條第1項、第6項、刑法第30條第1項之幫助
    販賣第一級毒品未遂罪。被告辛○○、乙○○因販賣而分別
    持有第一級毒品海洛因及第二級毒品甲基安非他命之低度行
    為，已為販賣之高度行為所吸收，不另論罪。又被告辛○○
    就上揭事實二部分與被告乙○○間，有犯意聯絡及行為分擔
    ，皆為共同正犯。再被告辛○○、乙○○已著手於上揭事實
    二販賣第一級毒品之實行而不遂，另被告己○○已著手於上
    揭事實二幫助販賣第一級毒品而不遂，均依刑法第25條第2
    項規定減輕其刑。被告己○○幫助被告辛○○、乙○○犯販
    賣第一級毒品未遂罪，應依刑法第30條第2項規定遞減其刑
    。又被告辛○○、己○○就上揭事實二部分，於偵查及本院
    審理中均自白犯罪，應再依毒品危害防制條例第17條第2項
    規定遞減其刑。另被告辛○○於上揭事實三之（一）所示時
    間、地點，販賣第一級毒品海洛因予證人甲○○，數量僅1
    小包，價格1000元，獲利微少，較諸大量供應第一級毒品海
    洛因之盤商而言，對社會治安及國民健康之危害顯然較輕，
    遽處以法定本刑之最低刑度無期徒刑，仍屬失之過苛而不盡
    情理，且難謂符合罪刑相當性及比例原則，更無從與大毒梟
    之惡行有所區隔，本院認被告辛○○所犯此部分販賣第一級
    毒品罪，在客觀上足以引起一般人之同情，情節尚堪憫恕，
    應依刑法第59條規定酌量減輕其刑（法定刑死刑部分減輕為
    無期徒刑，法定刑無期徒刑部分減輕為二十年以下十五年以
    上有期徒刑，法定刑併科罰金部分減至二分之一）。而所犯
    上揭事實二及上揭事實三之（一）至（五）所示各罪，犯意
    各別，行為互殊，應予分論併科。爰分別審酌被告辛○○已
    有肅清煙毒條例等前科，被告乙○○亦有肅清煙毒條例前科
    ，並曾經觀察勒戒、強制戒治，被告己○○有毒品危害防制
    條例前科，均不知悔悟，明知毒品不僅殘害施用者身心健康
    ，導致性格異常、精神障礙，因而散盡家財、連累家人，或
    為購毒挺而走險，亦在所多聞，被告辛○○、乙○○仍於上
    揭事實二所示時間、地點，販賣第一級毒品海洛因，被告己○○則施以助力，為警查扣之第一級毒品海洛因數量非少，
    情節不輕，被告辛○○另於上揭事實三所示時間、地點，販
    賣第一級毒品海洛及第二級毒品甲基安非他命，牟取不法利
    益，顯可非議，被告辛○○、己○○坦承上揭事實二所示犯
    行，被告乙○○否認上揭事實二所示犯行，被告辛○○亦否
    認上揭事實三所示犯行，暨上揭事實二所示部分，被告乙○○、辛○○各自分擔之角色，被告辛○○販賣上揭事實三所
    示第一級毒品海洛因及第二級毒品甲基安非他命之數量、價
    格等一切情狀，各處以如主文所示之刑，被告辛○○部分並
    定其應執行之刑。
五、上揭事實二部分所查扣之第一級毒品海洛因1包（淨重18﹒2
    2公克，包裝重1公克，純度74﹒44％），應依毒品危害防制
    條例第18條第1項前段諭知沒收銷燬之。另扣案之行動電話
    手機1支（含0000000000號SIM卡），被告辛○○自承為其所
    有，係供上揭事實二、三之（一）販賣第一級毒品，及上揭
    事實三之（二）至（五）販賣第二級毒品所用，應依毒品危
    害防制條例第19條第1項宣告沒收，至被告辛○○販賣上揭
    事實三之（一）至（五）所示第一級毒品及第二級毒品所得
    各1000元，雖未扣案，仍應依毒品危害防制條例第19條第1
    項規定宣告沒收，如全部或一部不能沒收時，以其財產抵償
    之。
據上論斷，應依刑事訴訟法第299條第1項前段，毒品危害防制條
例第4條第1項、第2項、第6項、第17條第2項、第18條第1項前段
、第19條第1項，刑法第11條、第28條、第30條第1項、第2項、
第25條第2項、第59條、第51條第5款、第9款，判決如主文。
本案經檢察官戊○○到庭執行職務。
中    華    民    國     99    年    8    月    18    日
                  刑事第二庭   審判長法  官  曾佩琦
                                     法  官  郭德進
                                     法  官  鍾堯航
以上正本證明與原本無異。
如不服本判決應於收受判決後10日內向本院提出上訴書狀，並應
敘述具體理由；其未敘述上訴理由者，應於上訴期間屆滿後20日
內向本院補提理由書（均須按他造當事人之人數附繕本）「切勿
逕送上級法院」。
                                     書記官  吳淑願
中    華    民    國     99    年    8    月    18    日
附表
編號  犯罪事實      所犯罪名     主      文
1、   上揭事實二    毒品危害防   辛○○共同販賣第一級毒
      所示部分。    制條例第4    品未遂，處有期徒刑柒年
                    條第1項、    拾月。扣案之第一級毒品
                    第6項之販    海洛因壹包（淨重18﹒22
                    賣第一級毒   公克，包裝重1公克，純
                    品未遂罪。   度74﹒44％）沒收銷燬之
                                 ，扣案之行動電話手機壹
                                 支（含0000000000號SIM卡
                                 ）沒收。
2、   上揭事實三    毒品危害防   辛○○販賣第一級毒品，
      之（一）所    制條例第4    處有期徒刑拾伍年貳月，
      示部分。      條第1項之    扣案之行動電話手機壹支
                    販賣第一級   （含0000000000號SIM卡
                    毒品罪。     ）沒收，未扣案之販賣第
                                 一級毒品所得新台幣壹仟
                                 元沒收，如全部或一部不
                                 能沒收時，以其財產抵償
                                 之。
3、   上揭事實三    毒品危害防   辛○○販賣第二級毒品，
      之（二）所    制條例第4    處有期徒刑柒年貳月，扣
      示部分。      條第2項之    案之行動電話手機壹支（
                    販賣第二級   含0000000000號SIM卡）
                    毒品罪。     沒收，未扣案之販賣第二
                                 級毒品所得新台幣壹仟元
                                 沒收，如全部或一部不能
                                 沒收時，以其財產抵償之
                                 。
4、   上揭事實三    毒品危害防   辛○○販賣第二級毒品，
      之（三）所    制條例第4    處有期徒刑柒年貳月，扣
      示部分。      條第2項之    案之行動電話手機壹支（
                    販賣第二級   含0000000000號SIM卡）
                    毒品罪。     沒收，未扣案之販賣第二
                                 級毒品所得新台幣壹仟元
                                 沒收，如全部或一部不能
                                 沒收時，以其財產抵償之
                                 。
5、   上揭事實三    毒品危害防   辛○○販賣第二級毒品，
      之（四）所    制條例第4    處有期徒刑柒年貳月，扣
      示部分。      條第2項之    案之行動電話手機壹支（
                    販賣第二級   含0000000000號SIM卡）
                    毒品罪。     沒收，未扣案之販賣第二
                                 級毒品所得新台幣壹仟元
                                 沒收，如全部或一部不能
                                 沒收時，以其財產抵償之
                                 。
6、   上揭事實三    毒品危害防   辛○○販賣第二級毒品，
      之（五）所    制條例第4    處有期徒刑柒年貳月，扣
      示部分。      條第2項之    案之行動電話手機壹支（
                    販賣第二級   含0000000000號SIM卡）
                    毒品罪。     沒收，未扣案之販賣第二
                                 級毒品所得新台幣壹仟元
                                 沒收，如全部或一部不能
                                 沒收時，以其財產抵償之
                                 。
附錄本案論罪科刑法條全文
毒品危害防制條例第4條第1項：
製造、運輸、販賣第一級毒品者，處死刑或無期徒刑；處無期徒
刑者，得併科新台幣一千萬元以下罰金。
毒品危害防制條例第4條第2項：
製造、運輸、販賣第二級毒品者，處無期徒刑或七年以上有期徒
刑，得併科新台幣七百萬元以下罰金。
毒品危害防制條例第4條第6項：
前5項之未遂犯罰之。

司法院資訊處製作；財團法人民間司法改革基金會備份。
